【裁判字號】    92,簡上,206
【裁判日期】    920630
【裁判案由】    電子遊戲場業管理條例
【裁判全文】
臺灣高雄地方法院刑事判決                        九十二年度簡上字第二六號
    上 訴 人
    即公訴人  臺灣高雄地方法院檢察署檢察官
    被    告  甲○○
右列上訴人因被告所涉違反電子遊戲場業管理條例案件，不服臺灣高雄地方法院高雄
簡易庭九十二年度簡字第八九六號中華民國九十二年三月二十五日第一審判決（檢察
官聲請簡易判決處刑案號：九十二年度偵字第二七六五號），提起上訴，暨移
（九十二年偵字第七四八八號、九十二年偵字第九二八０號），本院管轄之第二審合
議庭判決如左：
    主  文
原判決撤銷。
甲○○共同連續違反未依電子遊戲場業管理條例規定辦理營利事業登記者，不得經營
電子遊戲遊戲場業之規定，處有期徒刑肆月，如易科罰金，以佰元折算壹日。
附表編號一、二、三所示之電子遊戲機台及扣案物品，均沒收。
    事  實
一、甲○○明知未依電子遊戲場業管理條例規定向主管機關辦理營利事業登記者，不
    得經營電子遊戲場業，竟分別與如附表所示之各該店員（均未據起訴），共同基
    於經營電子遊戲場業之概括犯意聯絡，自民國九十一年十二月三十日起，於附表
    編號一、二、三所示之各段時間，在高雄市鼓山區○○○路一五九０號之一「中
    日超商」內，擺設如附表編號一、二、三所示之電子遊戲機台，均插電營業，供
    不特定客人投入硬幣打玩，而違法經營電子遊戲場業，嗣先後於附表編號一、二
    、三所示之查獲時間為警查獲（附表編號二、三部分，均係於前次被查獲後不久
    又於同址再行擺設電子遊戲機台營業），並扣得如附表編號一、二、三所示各該
    機台內之ＩＣ板及硬幣現金等物。
二、案經高雄市政府警察局鼓山分局報告臺灣高雄地方法院檢察署檢察官偵查後聲請
    簡易判決處刑及移送併辦。
    理  由
一、訊據被告甲○○對於右揭事實坦承不諱，核與證人即店員蔡建宏、陳柏志及於警
    方查獲時在場打玩機台之客人陳美玲、謝雙鐘、李益壽等人分別在警訊中證述之
    情節大致相符，並有警方於附表編號一、二、三所示時地查獲時製作之臨檢記錄
    、扣押物品目錄表、現場照片多紙等在卷可憑，及如附表編號一、二、三所示各
    該電子遊戲機及機台內之ＩＣ板、硬幣現金等物扣案可資佐證。是以本案事證明
    確，被告犯行已可認定。
二、按經營電子遊戲場業，應依公司法或商業登記法辦理公司或商業登記；又未依本
    條例規定辦理營利事業登記者，不得經營電子遊戲場業；違反者處行為人一年以
    下有期徒刑、拘役或科或併科新台幣五十萬元以上二百五十萬元以下罰金，八十
    九年二月三日總統公佈之電子遊戲場業管理條例第十條、第十五條、第二十二條
    分別定有明文，故核被告違犯上開條例第十五條規定之犯行，應依同條例第二十
    二條論罪科刑。其於如附表編號一、二、三所示之時間，分別擺設不同之電子遊
    戲機台，經營時間亦有先後差異，其違法經營電子遊戲場業之行為，時間緊接，
    所犯構成要件罪名相同，顯係出於概括犯意反覆為之，為連續犯，應依刑法第五
    十六條規定，論以一罪，並依法加重其刑。又被告與如附表所示之店員蔡建宏、
    陳柏志間，就各該犯行分別有犯意聯絡及行為分擔，均為共同正犯。檢察官於聲
    請簡易判決處刑書之犯罪事實雖未論及被告如附表編號二、三所示部分之犯行，
    然此部分與業經起訴之附表編號一部分犯行，有連續犯之裁判上一罪關係，依審
    判不可分原則，本院自得併予審理。審酌被告之犯罪動機、方法，及其於前二次
    為警查獲後竟不知悔改，復於同一地點再行擺設電子遊戲機台營業，足見惡性非
    輕，惟念其前未曾受有期徒刑以上刑之宣告，素行尚佳，有台灣高雄地方法院檢
    察署刑案資料查註紀錄表、本院被告院內索引卡紀錄表及台灣高等法院被告全國
    前案紀錄表各一紙在卷可憑，又於犯罪後已坦承犯行等一切情狀，酌量處如主文
    所示之刑，並諭知易科罰金之折算標準。至扣案如附表編號一、二、三所示屬被
    告所有供經營電子遊戲場業之電子遊戲機台共計十二台（各含ＩＣ板一片），均
    係被告所有供犯罪所用之物，又附表編號一、二、三所示之扣案現金共計三萬八
    千三百八十元，則均係被告所有因犯罪所得之物等情，業據被告自承在卷，爰分
    別依刑法第三十八條第一項第二款、第三款之規定併予宣告沒收。
三、原審認被告罪證明確，予以論罪科刑，固非無見，惟查：(一)起訴部分之犯罪事實
    （附表編號一部分），檢察官及原審判決均漏未審酌店員蔡建宏與被告二人就前
    開犯行具有犯意聯絡、行為分擔，而未論以共同正犯一節，容有未洽。(二)原審未
    及就附表編號二、三所示為起訴效力所及之部分犯行一併審理，尚有未洽。綜上
    ，檢察官謂原審未及就附表二、三所示犯行併予審理而指摘原判決不當，為有理
    由，自應由本院將原判決撤銷改判如前。
四、據上論斷，依刑事訴訟法第四百五十五條之一第一項、第三項、第三百六十九條
    第一項前段、第三百六十四條、第二百九十九條第一項前段，電子遊戲場業管理
    條例第二十二條，刑法第十一條前段、第二十八條、第五十六條、第四十一條第
    一項、第三十八條第一項第二款、第三款，罰金罰鍰提高標準條例第二條，判決
    如主文。
本案經檢察官張啟祥到庭執行職務。
中      華      民      國      九十二      年    六    月      三十    日
                                  臺灣高雄地方法院刑事第六庭
                                      審判長法  官  李政庭
                                            法  官  邱基峻
                                            法  官  周玉群
右正本證明與原本無異。
不得上訴。
                                            書記官  陳瓊芳
中      華      民      國      九十二      年    六    月      三十    日
附表：
┌─┬─────┬────┬──────┬──────┬─────┬────┐
│編│經營時間  │查獲時間│擺設地點    │擺設之      │扣案物品  │備註    │
│號│          │        │            │電子遊戲機台│（新台幣）│        │
├─┼─────┼────┼──────┼──────┼─────┼────┤
│一│91.12.30起│92.01.02│高雄市鼓山區│金象王、劍龍│上開機台內│雇用店員│
│  │迄92.01.02│晚間六時│九如四路1590│、滿貫大亨各│之ＩＣ板三│蔡建宏；│
│  │（起訴）  │十分許  │號之一「中日│一台（共三台│片及硬幣現│查獲時適│
│  │          │        │超商」      │）          │金一萬九千│有客人陳│
│  │          │        │            │            │一百二十元│美玲在場│
│  │          │        │            │            │          │打玩機台│
├─┼─────┼────┼──────┼──────┼─────┼────┤
│二│92.03.12起│92.03.19│同右        │金象王、劍龍│上開機台三│雇用店員│
│  │迄92.03.19│晚間七時│            │、滿貫大亨各│台及其內之│蔡建宏；│
│  │（併辦，  │五十七分│            │一台（共三台│ＩＣ板各一│查獲時適│
│  │92偵7488）│許      │          │）          │片，與機台│有客人謝│
│  │          │        │            │            │內之硬幣現│雙鐘在場│
│  │          │        │            │            │金一萬八千│打玩機台│
│  │          │        │            │            │四百一十元│        │
├─┼─────┼────┼──────┼──────┼─────┼────┤
│三│92.04.04起│92.04.11│同右        │名為「選物販│上開機台內│雇用店員│
│  │迄92.04.11│晚間八時│            │賣機」之夾娃│之ＩＣ板六│陳柏志；│
│  │（併辦，  │二十五分│            │娃機六台    │片及硬幣現│查獲時適│
│  │92偵9280）│許      │            │            │金八百五十│有客人李│
│  │          │        │            │            │元        │益壽在場│
│  │          │        │            │            │          │打玩機台│
└─┴─────┴────┴──────┴──────┴─────┴────┘
附錄本案論罪科刑法條：
電子遊戲場業管理條例第二十二條：
  違反第十五條規定者，處行為人一年以下有期徒刑、拘役或科或併科新台幣五十萬
  元以上二百五十萬元以下罰金。
電子遊戲場業管理條例第十五條：
  未依本條例規定辦理營利事業登記者，不得經營電子遊戲場業。


司法院資訊處製作；財團法人民間司法改革基金會備份。
